【裁判字號】    89,易,4158
【裁判日期】    900430
【裁判案由】    竊盜
【裁判全文】
臺灣臺中地方法院刑事判決                        八十九年度易字第四一五八號
    公  訴  人  臺灣臺中地方法院檢察署檢察官
    被      告  丁○○
右列被告因竊盜案件，經檢察官提起公訴（八十九年度偵字第一七五七九、一八四七
四號），本院判決如左：
    主  文
丁○○竊盜，累犯，處有期徒刑柒月；又竊盜，累犯，處有期徒刑參月。應執行有期
徒刑捌月。
    事  實
一、丁○○前有竊盜、妨害家庭、詐欺、妨害兵役等前科，其中於民國八十六年間因
    竊盜案件，經臺灣臺中地方法院判處有期徒刑四月確定，並於八十七年四月二十
    二日執行完畢，猶不知悔改，竟分別基於意圖為自己不法所有之犯意：
  (一)先於八十八年五月六日上午九時許，在臺中市○區○○街三十五號前，竊取乙○○置於機車上之手提包，內有已簽發完成，付款人均為臺中市第六信用合作社、
    票號分別為ＢＢＣ0000000、ＢＢＣ0000000、ＢＢＣ00000
    00號、面額分別為新台幣（下同）一萬七千一百元、三萬五千八百元、五萬六
    千六百元之支票三張（下稱系爭支票），及空白支票十二張（票號ＢＢＣ000
    0000號至ＢＢＣ0000000號）、乙○○印章一顆、現金九萬元、帳單
    等物，得手後，持上開系爭支票三張向不知情之甲○○購買Ｋ金手錶，嗣甲○○
    將該三張支票分別交付不知情之李國忠、陳嘉華，作為給付貨款之用，經李國忠
    、陳嘉華提示遭退票，警方追查該支票之前手，甲○○找丁○○理論，丁○○向
    甲○○謊稱該支票係丙○○（由檢察官另為不起訴處分確定）向其購買玉石所交
    付之貨款，嗣經循線追查，始發現上情。
  (二)丁○○復另行起意，意圖為自己不法之所有，於八十九年十月二十二日晚上九時
    四十四分許，在臺中縣豐原市○○路二十九巷前，徒手竊取不詳被害人之腳踏車
    一部，得手後供己騎用，嗣於同日晚上九時四十五分許，在臺中縣豐原市○○路
    三十三號前為警查獲。
二、案經臺中縣警察局豐原分局移送臺灣臺中地方法院檢察署檢察官偵查起訴，經本
    院通緝，並於九十年二月二十六日緝獲。
    理  由
一、訊據被告丁○○於本院審理中否認右揭(一)、(二)竊盜之犯罪事實，辯稱：系爭三張
    支票是綽號「阿成」交給我的，因他欠我五萬元，所以交該三張支票給我，後來
    因甲○○說有急用，我就將該三張支票無償借給他，並沒有收取任何代價，至於
    查獲之腳踏車我並沒有要竊取，只是要騎去找人，就被警察查獲云云。經查：
  (1)右揭(一)系爭支票三張連同空白支票十二張、乙○○印章一顆、現金九萬元、帳單
    均置於手提包，均為乙○○所有，並於八十八年五月六日上午九時許，在臺中市
    ○區○○街三十五號前所失竊等情，業據被害人乙○○於警訊中指述綦詳，並有
    系爭支票及退票理由單影本各三紙附卷可稽，又證人甲○○於警訊及本院審理中
    均證稱：丁○○跟我買手錶，交付系爭三張支票給我，因他之前有跟我買過手錶
    ，均付現金，且他說該支票是朋友的，所以我就收下，事後警察追查支票來源，
    我找甲○○詢問，他就跟我說是一個叫丙○○的跟他買玉石給付之貨款等語（見
    本院九十年四月十三日訊問筆錄），是系爭支票三張確係被告向甲○○購買手錶
    給付之貨款甚明；被告雖於警訊中供稱：我向甲○○購買手錶交給他之系爭支票
    三張係丙○○向我購買玉石所支付，丙○○係臺中市拍賣場之商人，經常見面，
    沒有交情云云（見八十九年度偵字第六五八六號偵查卷第二十五頁），惟丙○○
    於警訊中業已陳稱：伊並未向丁○○買過玉石，伊並不認識丁○○等語（見上開
    偵查卷第五十八頁），且警方移送丙○○竊盜案件部分，亦經臺灣臺中地方法院
    檢察署檢察官以八十九年度偵字第六五八六號為不起訴處分確定，有該不起訴處
    分書一份附卷可稽，是系爭支票三張並非丙○○交付予被告至明，嗣被告經本院
    通緝查獲後，於本院審理初訊中先供稱：我並沒有交系爭三張支票予甲○○，也
    不認識丙○○，而甲○○是在夜市賣手錶的云云（見本院九十年二月二十六日訊
    問筆錄），又於本院第二次訊問時改稱：系爭三張支票是綽號「阿成」之人在中
    山公園附近交給我的，後來我再將該三張支票交給甲○○，因他說急需用錢，這
    三張支票並不是我向他買東西付的貨款云云（見本院九十年三月十三日訊問筆錄
    ），再於本院第三次審理中改稱：系爭三張支票是綽號「阿成」交給我的，因他
    欠我五萬元，所以交該三張支票給我，後來因甲○○說有急用，我就將該三張支
    票無償借給他，並沒有收取任何代價，甲○○是賣行動電話的云云（見本院九十
    年四月十三日審判筆錄），其對三張支票來源、有無交付甲○○、交付之原因等
    前後供詞不一，互有矛盾，且被告於本院審理中雖稱該三張支票係綽號「阿成」
    者所交付，惟其無法具體指出綽號「阿成」者之真實姓名及住址，此亦據被告供
    稱明確，足見系爭支票三張並非綽號「阿成」之人交予被告使用，至為灼然，被
    告此部分所辯顯係事後卸責之詞，不足採信。
  (2)右揭(二)被告竊取腳踏車之犯罪事實，業據被告於警訊及偵查中供承不諱，又上開
    腳踏車雖無法得知被害人為何人，惟該腳踏車性能良好，從外觀看來，顯有人長
    期騎用，並非棄置不用之物，此有警員之報告書一份、照片一幀及被告竊取時遭
    錄影之監視錄影帶一捲附卷可稽，被告事後翻異前供，所辯顯係卸責之詞，洵無
    足採。
  (3)綜上所述，本件事證明確，被告右揭犯行均堪認定。
二、核被告所為，係犯刑法第三百二十條第一項之普通竊盜罪。被告所犯上開二次竊
    盜罪雖罪名相同，惟犯罪時間相距一年五月，顯非基於概括之犯意而為之，其犯
    意各別，應予分論併罰。查被告前曾於八十六年間因竊盜案件，經臺灣臺中地方
    法院判處有期徒刑四月確定，並於八十七年四月二十二日執行完畢，此有臺灣臺
    中地方法院檢察署刑案資料查註紀錄表在卷可按，其於五年之內再犯有期徒刑以
    上之本罪，係屬累犯，應依刑法第四十七條之規定加重其刑。爰審酌被告前有竊
    盜前科，有上開刑案資料查註紀錄表可按，猶不知悔改，其犯罪之動機、方法、
    竊盜之次數、所竊得財物價值，及犯後否認犯行，飾詞狡辯等一切情狀，分別量
    處如主文所示之刑，並就所犯上開二罪合併定其應執行之刑，以資懲儆。
據上論斷，應依刑事訴訟法第二百九十九條第一項前段，刑法第三百二十條第一項、
第四十七條、第五十一條第五款，罰金罰鍰提高標準條例第一條前段，判決如主文。
本案經檢察官黃仁宏到庭執行職務
中      華      民      國        九十      年      四    月    三十    日
                                    臺灣臺中地方法院刑事第四庭
                                        法  官  卓  進  仕
右正本證明與原本無異。
如不服本判決，應於判決送達後十日內向本院提出上訴狀，上訴於臺灣高等法院臺中
分院（須附繕本）。
                                        書記官
中      華      民      國        九十      年      五    月      一    日
附錄本判決論罪科刑之法條：
刑法第三百二十條第一項
意圖為自己或第三人不法之所有，而竊取他人之動產者，為竊盜罪，處五年以下有期
徒刑、拘役或五百元以下罰金。


司法院資訊處製作；財團法人民間司法改革基金會備份。
